# 其他权益工具投资公允价值计量

提问人：zjz911001 时间：2020-02-21 08:05:30
现在由于去年开始实行新金融工具准则 ，以前投资的一些小公司可以放到可供出售金融资产按照成本法计量，但是 19 年使用新金融工具准则 把他划分为以公允价值计量且其变动计入其他综合收益金融资产， 那这种没有活跃市场又没有公允价值的公司 怎么确认他的公允价值呢 ？能否直接按照净值产的账面价值确认其公允价值？

回答人：chenyiwei
直接按享有被投资方的帐面净资产份额作为股权投资的公允价值是不合适的。
此类估值问题，在版面上讨论较多，你可以自行搜索一下。理论上对于无活跃市场的投资都需要运用一定的估值技术确定其公允价值，但可以利用新CAS 22第四十四条的规定，考虑是否满足“成本代表对公允价值的最佳估计”的条件。